臺灣高雄地方法院刑事判決　　　　　　　　　　　 九十三年度訴字第一五三七號
　　公　訴　人　臺灣高雄地方法院檢察署檢察官
　　被　　　告　乙○○
右列被告因違反毒品危害防制條例案件，經檢察官提起公訴（九十三年度毒偵字第一
一四０號），本院適用簡式審判程序後，判決如左：
    主  文
乙○○施用第一級毒品，累犯，處有期徒刑柒月。扣案之含有第一級毒品海洛因成分
之白粉（驗後淨重貳點玖伍公克）沒收銷燬之，包裝前揭白粉之包裝袋（重零點貳玖
公克）沒收。又施用第二級毒品，累犯，處有期徒刑參月。扣案之含有第二級毒品甲
基安非他命之晶體（驗後毛重參點壹公克）沒收銷燬之。扣案之夾鍊袋肆拾陸個、塑
膠吸管勺子貳支、電燈泡壹個，均沒收。應執行有期徒刑捌月。扣案之含有第一級毒
品海洛因成分之白粉（驗後淨重貳點玖伍公克）、含有第二級毒品甲基安非他命之晶
體（驗後毛重參點壹公克）均沒收銷燬之。扣案之包裝前揭白粉之包裝袋（重零點貳
玖公克）、夾鍊袋肆拾陸個、塑膠吸管勺子貳支、電燈泡壹個，均沒收。
    事  實
一、乙○○前於民國（下同）八十三年間因違反麻醉藥品管理條例案件，經臺灣基隆
    地方法院於八十三年四月十四日以八十三年度易字第三○二號判處有期徒刑七月
    ，並經臺灣高等法院於八十三年八月三日以八十三年度上易字第三四一三號判決
    駁回上訴確定；乙○○另因違反肅清煙毒條例案件、違反藥事法案件、違反槍砲
    彈藥刀械管制條例案件，分別經本院於八十四年十二月十四日以八十四年度訴字
    第三二二二號，於八十五年二月二十三日以八十五年度訴字第三三六號，於八十
    五年六月三日以八十五年度訴字第一一四六號，各判處有期徒刑三年六月、四月
    、一年，並經本院以八十六年度聲字第一六五四號定上開三罪之應執行刑為有期
    徒刑四年十月，嗣與上開違反麻醉藥品管理條例案件入監合併執行，其間曾經假
    釋出獄，惟復再經撤銷假釋執行殘刑，業於九十一年三月十九日執行完畢。
二、乙○○前於八十七年間因施用毒品案件，經檢察官聲請本院以八十七年毒聲字第
    三二一四號裁定送觀察、勒戒後，認有繼續施用毒品傾向，再由本院依檢察官聲
    請以八十八年度毒聲字第一三八七號裁定送強制戒治，嗣依本院八十八年毒聲字
    第五五五七號裁定停止戒治並交付保護管束，遂於八十八年八月十七日因停止戒
    治而釋放，並於八十九年二月二十二日交付保護管束期滿而執行完畢。詎仍未戒
    除毒癮，竟於前揭強制戒治執行完畢釋放後五年內之九十三年三月一日十時三十
    分許，在高雄市前鎮區○○○路一００七巷三十七號一十一樓住處，以將第一級
    毒品海洛因摻加在香菸內點燃抽吸之方式施用第一級毒品海洛因一次；另基於施
    用第二級毒品甲基安非他命之犯意，在九十三年二月二十九日二十三時、二十四
    時許，在高雄市前鎮區○○○路一００七巷三十七號一十一樓住處內，以將甲基
    安非他命置放於燈泡內點火燒烤以吸取煙霧方式施用第二級毒品甲基安非他命一
    次，為警於九十三年三月一日十五時三十分許，在高雄市前鎮區○○○路一００
    七巷三十七號一十一樓實施搜索查獲，並扣得含有第一級毒品海洛因成分之白粉
    （驗後淨重二．九五公克）、包裝前揭白粉之包裝袋（重０．二九公克）、含有
    第二級毒品甲基安非他命之晶體（驗後毛重三．一公克）、夾鍊袋四十六個、塑
    膠吸管勺子二支、電燈泡一個。
三、案經高雄市政府警察局苓雅分局移請臺灣高雄地方法院檢察署檢察官偵查起訴。
    理  由
一、前揭事實(一)業據被告乙○○於本院審理時認罪，核與被告於九十三年三月一日十
    九時二十分為警查獲時所排放之尿液，經送驗結果確呈現嗎啡（為海洛因代謝物
    ）及甲基安非他命陽性反應，此有高雄市立凱旋醫院九十三年三月十日高市凱醫
    檢字第一六六九號檢驗成績書在卷（見93毒偵1140卷第七頁）可稽。(二)扣案白粉
    ，經送驗結果，確含有海洛因成分，復有法務部調查局九十三年四月十九日調科
    壹字第220016904號鑑定通知書一紙（見93毒偵1140號卷第五頁）可稽。(三)又扣
    案之晶體經送驗結果，確含有甲基安非他命成分，此有高雄醫學大學附設中和紀
    念醫院九三年七月十三日編號9307-81號檢驗報告一紙（見本院卷）在卷可稽。
    (四)又被告前於八十七年間因施用毒品案件，經檢察官聲請本院以八十七年毒聲字
    第三二一四號裁定送觀察、勒戒後，認有繼續施用毒品傾向，再由本院依檢察官
    聲請以八十八年度毒聲字第一三八七號裁定送強制戒治，嗣依本院八十八年毒聲
    字第五五五七號裁定停止戒治並交付保護管束，遂於八十八年八月十七日因停止
    戒治釋放，並於八十九年二月二十二日交付保護管束期滿而執行完畢之事實，有
    臺灣高等法院被告全國前案紀錄表、臺灣高雄地方法院檢察署刑案資料查註紀錄
    表、臺灣高雄地方法院檢察署檢察官八十九年度戒毒偵字第二二六號不起訴處分
    書、臺灣高雄地方法院檢察署檢察官保護管束指揮書各一份在卷足參，是本件事
    證明確，應予依法論科。(五)至於被告於本院九十三年九月十六日準備程序時自白
    稱於九十三年七月二十六日被查獲時尚有施用第一級毒品海洛因云云，經高雄地
    方法院檢察署分案室回覆稱被告乙○○並無九十三年七月二十六日以後之施用毒
    品案件，最新案件則係本件，此有本院辦理刑案電話查詢登記表在卷可稽，亦經
    檢察官於本院審理時稱並無被告其他施用毒品案件（見本院九十三年十月十四日
    審判筆錄第四頁），是單以被告上開自白，又無其他輔助證據足供認定是否符合
    真實，依法不能僅以該單次自白而為被告不利事實之認定。(六)至於扣案晶體經鑑
    定確含「甲基安非他命成分」與起訴書所記載之「安非他命」固同為毒品危害防
    制條例第二條第二項所規定之第二級毒品，然在分類上既有不同，且經鑑定係含
    「甲基安非他命」成分，自應認定系爭扣案毒品係「甲基安非他命」，並非「安
   非他命」，起訴書就此應係誤載。(七)另外，檢察官於起訴書係以被告於九十三年
    一月九日（起訴書誤載為九十三年二月二十日）因毒品危害防制條例修正刪除強
    制戒治二犯之規定而釋放執行完畢，然本院認為被告於九十三年一月九日所受釋
    放並非因執行完畢，係因法律修正所致，以毒品危害防制條例第二十三條第二項
    係以被告既受觀察勒戒、強制戒治之保安處分執行完畢而再犯施用毒品之罪，不
    收保安處遇之效而應予以刑事處罰之規範目的，前揭被告於九十三年一月九日因
    法律修正而釋放，並非保安處分執行完畢而釋放，自不能以九十三年一月九日為
    毒品危害防制條例第二十三條第二項所定五年內之起算時點，應回歸被告初犯所
    受強制戒治執行完畢時為計算時點，附此敘明。
二、查海洛因及甲基安非他命分別係毒品危害防制條例第二條第二項第一款及第二款
    所明定之第一、二級毒品，本件被告乙○○前因施用毒品，經強制戒治執行完畢
    釋放後，五年內再犯本件犯行，核其所為係犯毒品危害防制條例第十條第一項之
    施用第一級毒品罪及同條例第十條第二項之施用第二級毒品罪。其所犯上開二罪
    ，犯意各別，罪名不同，應分論併罰之。被告持有第一、二級毒品之行為已為其
    施用之高度行為所吸收，不另論罪。又被告前於八十三年間因違反麻醉藥品管理
    條例案件，經臺灣基隆地方法院於八十三年四月十四日以八十三年度易字第三○
    二號判處有期徒刑七月，並經臺灣高等法院於八十三年八月三日以八十三年度上
    易字第三四一三號判決駁回上訴確定；乙○○另因違反肅清煙毒條例案件、違反
    藥事法案件、違反槍砲彈藥刀械管制條例案件，分別經本院於八十四年十二月十
    四日以八十四年度訴字第三二二二號，於八十五年二月二十三日以八十五年度訴
    字第三三六號，於八十五年六月三日以八十五年度訴字第一一四六號，各判處有
    期徒刑三年六月、四月、一年，並經本院以八十六年度聲字第一六五四號定上開
    三罪之應執行刑為有期徒刑四年十月，嗣與上開違反麻醉藥品管理條例案件入監
    合併執行，其間曾經假釋出獄，惟復再經撤銷假釋執行殘刑，業於九十一年三月
    十九日執行完畢，有臺灣高等法院被告全國前案紀錄表可參，其於執行完畢後五
    年內再犯本件犯行，為累犯，就施用第一級毒品及第二級毒品犯行部分，應均依
    刑法第四十七條之規定加重其刑。爰審酌被告前經強制戒治，竟仍不知戒慎，不
    思正當戒除惡習，惟其行為係自我戕害及其犯後坦承犯行，態度尚稱良好等一切
    情狀，各酌情量處如主文所示之刑，並定其應執行之刑。扣案之含有第一級毒品
    海洛因成分之白粉（驗後淨重二．九五公克）、含有第二級毒品甲基安非他命之
    晶體（驗後毛重三．一公克），應均依毒品危害防制條例第十八條第一項前段之
    規定，沒收銷燬之。至於送驗耗費之海洛因、甲基安非他命部分，既已滅失不存
    在，自無宣告沒收銷燬之必要。另扣案之包裝前揭白粉之包裝袋（重０．二九公
    克）、夾鍊袋四十六個、塑膠吸管勺子二支、電燈泡一個，均係被告所有供犯罪
    所用之物，業經被告於警訊及本院審理時供述明確，是此部分應依刑法第三十八
    條第一項第二款之規定宣告沒收。
據上論斷，應依刑事訴訟法第二百七十三條之一第一項、第二百九十九條第一項前段
，毒品危害防制條例第十條第一項、第二項、第十八條第一項前段，刑法第十一條、
第四十七條、第五十一條第一項第五款、第五十三條，判決如主文。
本案經檢察官甲○○到庭執行職務。
中      華      民      國    九十三    年      十      月    二十八    日
                                      台灣高雄地方法院刑事第十三庭
                                   法  官    楊智守
右正本證明與原本無異。
如不服本判決，應於判決送達後十日內，向本院提出上訴狀。
                                                書記官    王美玲
中    華    民    國      九十三      年      十      月      二十九      日
附錄本案論罪科刑法條：
毒品危害防制條例第十條
施用第一級毒品者，處六月以上五年以下有期徒刑。
施用第二級毒品者，處三年以下有期徒刑。
